臺灣新竹地方法院刑事宣示判決筆錄　　　 96年度訴字第323號
公　訴　人　臺灣新竹地方法院檢察署檢察官
被　　　告　乙○○
　　　　　　　　　　（現另案
指定辯護人　本院公設辯護人甲○○
上列被告因違反毒品危害防制條例案件，經檢察官提起公訴（96
年度毒偵字第191號）及移送併案（96年度毒偵字第810號）後，
聲請改依協商程序而為判決，本院於中華民國96年7月12日下午5
時在本院刑事第8法庭宣示判決，出席職員如下：
法官起立朗讀判決主文、犯罪事實要旨、處罰條文及告以上訴限
制、期間並提出上訴狀之法院，且諭知記載其內容：
一、主  文：
    乙○○施用第一級毒品，累犯，處有期徒刑壹年壹月。扣案
    之第一級毒品海洛因壹小包（人工鑑別編號：000000
    000，淨重零點零捌公克，空包裝重零點貳肆公克）、第
    一級毒品海洛因殘渣袋壹只，均沒收銷燬。注射針筒壹支，
    沒收；又施用第二級毒品，累犯，處有期徒刑陸月。應執行
    有期徒刑壹年伍月。扣案之第一級毒品海洛因壹小包（人工
    鑑別編號：000000000，淨重零點零捌公克，空包
    裝重零點貳肆公克）、第一級毒品海洛因殘渣袋壹只，均沒
    收銷燬。注射針筒壹支，沒收。
二、犯罪事實要旨：
(一)、乙○○前因竊盜、脫逃、妨害公務案件，經本院以92年度易
    字第487 號及臺灣高等法院以92年度上訴字第4185號判決分
    別判處有期徒刑1年2月、5月、4月確定，並經臺灣高等法院
    以93年度聲字第1211號裁定定應執行刑為有期徒刑1年9月確
    定，又因施用第一級毒品案件，經臺灣高等法院以93年度上
    訴字第2369號判決判處有期徒刑10月確定，上開案件接續執
    行，民國95年5 月25日縮短刑期假釋出監，至同年10月18日
    縮刑期滿未經撤銷假釋，以已執行論。
(二)、又乙○○前因施用第二級毒品案件，經本院以91年度毒聲字
    第1176號裁定送觀察、勒戒後，認無繼續施用毒品之傾向，
    由臺灣新竹地方法院檢察署檢察官於92年3 月14日，以91年
    度毒偵字第1413、1559號、92年度毒偵字第316 號為不起訴
    處分確定。復因施用第一級毒品案件，經本院以92年度毒聲
    字第519 號裁定送觀察、勒戒後，認有繼續施用毒品傾向，
    嗣本院以92年度毒聲字第680 號裁定令入戒治處所施以強制
    戒治，嗣於93年1月9日因毒品危害防制條例修正停止戒治，
    刑責部份則經高等法院以93年度上訴字第2369號判決10月確
    定。
(三)、詎乙○○仍不知戒慎其行，復於前開強制戒治執行完畢後5
    年內，分別基於施用第一級毒品海洛因、第二級毒品安非他
    命之單一犯意，於96年2月3日凌晨0 時50分許警詢採尿時回
    溯26小時、96小時內之某時，同年4月7日9 時許警詢採尿時
    回溯26小時、96小時內之某時，均以不詳方式反覆延續施用
    第一級毒品海洛因、第二級毒品安非他命各乙次。嗣分別為
    警查獲如下：
１、96年2月3日0時30分許，為警在新竹縣竹東鎮○○路○ 段227
    號前為警查獲，並扣得第一級毒品海洛因乙小包（人工鑑別
    編號：000000000，淨重0.08公克，空包裝重0.24公克），
    經採集其尿液送驗結果呈安非他命、甲基安非他命、嗎啡（
    海洛因人體代謝物）陽性反應。（臺灣新竹地方法院檢察署
    96年度毒偵字第191號起訴）
２、96年4月7日3 時50分許，為警在新竹縣新豐鄉○○路○段與
    仁愛街口前為警查獲，並扣得注射針筒乙支及第一級毒品海
    洛因殘渣袋乙只，經採集其尿液送驗結果呈安非他命、甲基
    安非他命、嗎啡（海洛因人體代謝物）陽性反應。（臺灣新
    竹地方法院檢察署96年度毒偵字第810號移送併辦）
三、處罰條文：毒品危害防制例條第10條第1項、第10條第2項。
四、扣案之第一級毒品海洛因乙小包（人工鑑別編號：00000000
    0 ，淨重0.08公克，空包裝重0.24公克）；另第一級毒品海
    洛因殘渣袋乙只，因與海洛因殘渣已無法析離而應視同為第
    一級毒品，皆為違禁物，不問屬於被告與否，爰依毒品危害
    防制條例第18條第1 項前段之規定，併予宣告沒收銷燬之；
    至於扣案注射針筒乙支，為被告所有供施用第一級毒品海洛
    因所用之物，業據被告供承在卷，應依刑法第38條第1項第2
    款之規定宣告沒收。
五、協商判決除有刑事訴訟法第455條之4第1項第1款於本訊問程
    序終結前，被告撤銷協商合意或檢察官撤回協商聲請者；第
    2款被告協商之意思非出於自由意志者；第4款被告所犯之罪
    非第455條之2第1項所定得以協商判決者；第6款被告有其他
    較重之裁判上一罪之犯罪事實者；第7 款法院認應諭知免刑
    或免訴、不受理者情形之一，及違反同條第2 項「法院應於
    協商合意範圍內為判決；法院為協商判決所科之刑，以宣告
    緩刑或二年以下有期徒刑、拘役或罰金為限」之規定者外，
    檢察官與被告均不得上訴。
六、如有前項得上訴之情形，得自收受宣示判決筆錄送達之日起
    10日內，向本院提出上訴書狀（請附繕本），上訴於第二審
    法院（請勿「逕送上級法院」）。
中　　華　　民　　國　　96　　年　　7 　　月　　12　　日
            刑事第三法庭  法  官  林惠君
以上正本證明與原本無異。
中　　華　　民　　國　　96　　年　　7 　　月　　12　　日
                          書記官  蔣淑君
附錄本案論罪科刑法條全文
毒品危害防制條例第10條
施用第一級毒品者，處6月以上5年以下有期徒刑。
施用第二級毒品者，處3年以下有期徒刑。
